臺灣士林地方法院刑事判決　　　　　　　 94年度易字第788號
公　訴　人　臺灣士林地方法院檢察署檢察官
被　　　告　丁○○
上列被告因毀損案件，經檢察官提起公訴（93年度偵字第571 號
、93年度偵字第8233號），被告於本院準備程序期日就被訴事實
為有罪之陳述，經本院合議庭裁定改由受命法官獨任進行簡式審
判程序後，判決如下：
    主  文
丁○○共同連續致令他人之大門門鎖不堪用，足以生損害於他人
，處有期徒刑伍月，如易科罰金以銀元佰元即新臺幣玖佰元折
算壹日。
    事  實
一、丁○○、壬○○（另經本院審結）受僱於經營地下錢莊，姓
    名年籍不詳綽號「樂哥」之成年男子，因寅○○前向「樂哥
    」經營之地下錢莊借款新臺幣（下同）100,000 元，尚有部
    分款項未及依約定期限清償，為迫使寅○○出面解決債務，
    竟與「樂哥」及其餘數名姓名年籍均不詳之成年男子，共同
    基於毀損之概括犯意聯絡，依「樂哥」之分工指示，連續於
    附表一編號1 及編號2 所示時、地，以如附表一「犯罪行為
    」欄所示之行為分擔，事先準備油漆及柏油，於樓梯間牆壁
    及大門上，以噴寫或潑灑油漆及柏油之方式，損壞寅○○住
    所及附近鄰居之大門、樓梯間牆壁外漆，並以牙籤插入他人
    大門鑰匙孔並注入瞬間膠之方式，致令他人之大門門鎖均不
    堪使用（詳如附表一編號1 至編號2 所示），均足以生損害
    於他人，以此方式促使寅○○清償其積欠地下錢莊之債務。
二、案經寅○○、甲○○、乙○○、戊○○、辛○○、庚○○、
    己○○、丙○○、癸○○、卯○○、丑○○、子○告訴（其
    中己○○、丙○○、癸○○、卯○○、丑○○、子○、甲○○、庚○○業於本院準備程序期日撤回告訴；又起訴書誤載
    許采盈、朱惠茹亦具告訴人身分，應予更正）暨臺北市政府
    警察局南港分局報告臺灣士林地方法院檢察署檢察官偵查起
    訴，被告丁○○於準備程序期日就被訴事實為有罪之陳述，
    經本院合議庭裁定就被告丁○○部分改由受命法官獨任進行
    簡式審判程序。
    理  由
一、按簡式審判程序之證據調查，不受第159 條第1 項之限制，
    刑事訴訟法第273 條之2 定有明文，是依上開規定，於行簡
    式審判程序之案件，被告以外之人於審判外之陳述，除有其
    他不得作為證據之法定事由外，應認具有證據能力。查本案
    證人即告訴人寅○○、戊○○、辛○○、乙○○於警詢中所
    為指述，證人即告訴人寅○○於偵查中具結後所為之證述，
    雖均係被告以外之人於審判外之陳述，惟因本案採行簡式審
    判程序，復無其他不得做為證據之法定事由，揆諸首揭說明
    ，應認具有證據能力。
二、上開犯罪事實業據被告丁○○坦承不諱，復有下列證據可資
    佐證：
  (一)證人即告訴人寅○○警詢（92年5 月21日警詢筆錄，參見臺
    灣士林地方法院檢察署93年度偵字第571 號卷【下稱第571
    號卷】卷一第89頁至第92頁；92年7 月24日警詢筆錄，參見
    第571 號卷一第93頁至第95頁）、偵訊（93年5 月5 日偵訊
    筆錄，參見第571 號卷二第20頁至第21頁、93年7 月27日偵
    訊筆錄，參見第571 號卷二第45頁至第47頁）及本院審理時
    所為之證述（參見本院95年8 月21日審判筆錄第2 頁至第5
    頁）。
  (二)證人即告訴人戊○○92年7 月21日警詢指述（參見第571 號
    卷一第108 頁至第109 頁）。
  (三)現場照片12幀（參見第571 號卷卷一第188 頁至第191 頁）
    。
  (四)至臺北市政府警察局南港分局92年5 月21日於臺北市○○區
    ○○路44巷犯罪現場之樓梯間及附近車輛底下遺留之油漆罐
    等證物上，採得指紋共23枚，經送內政部警政署刑事警察局
    鑑驗結果，經指紋比對結果，證明其中編號50號、第55 號
    、第62號、第64號、第65號、第67號指紋膠片之指紋與檔存
    之被告丁○○指紋卡之右小指、右拇指、右姆指、左食指、
    右食指、左環指之指紋相符，有臺北市政府警察局南港分局
    刑案證物鑑驗報告表（臺灣臺北地方法院檢察署92年度警聲
    搜字第823 號卷第11頁）、內政部警政署刑事警察局92年7
    月24日刑紋字第0920140882號鑑驗書（參見第571 號卷卷一
    第171 頁至第72頁）各1 份在卷可稽，顯係被告於92年5 月
    21 日 至附表一編號1 所示現場準備油漆或潑灑油漆時所留
    下。
 (五)綜上所述，本案事證明確，被告犯行洵堪認定，應依法論科。
三、按刑法第354 條之毀損罪，以使所毀損之物失其全部或一部
    之效用為構成要件，所謂「毀棄」即毀壞滅棄，使物之本體
    全部喪失其效用者；稱「損壞」即損傷破壞，致使物之本體
    喪失其效用者；稱「致令不堪用」係指除毀棄損壞物之本體
    外，以其他不損及原物形式之方法，使物之一部或全部喪失
    其效用者而言，最高法院47年臺非字第34號判例可資參照。
    查在他人住宅大門、樓梯間牆壁上潑灑柏油或油漆，或以油
    漆書寫字跡，雖不足致大門、樓梯間本體喪失效用，惟除其
    原係不鏽鋼製，原無塗料者外，仍足致該樓梯間、大門牆壁
    原本之外塗料之原有美觀外形，及其特定目的之可用性，較
    其原來之狀態，發生顯著不良之改變，縱上開樓梯間牆壁得
    以松香油去除其上潑漆，然仍不免一併抹除原漆；倘再行覆
    蓋新漆，仍無解於其原有油漆已受潑漆覆蓋損壞，失其美觀
    功用之事實；又以瞬間膠灌入大門門鎖，自足致令大門失其
    防閑功能，自不待言，此觀證人即告訴人寅○○於本院結稱
    ：公共大門原本是紅色的塗漆，被潑黑色的漆，後來就全部
    改換成不鏽鋼大門；伊自己家大門也是紅色，被潑油漆後，
    即用柴油清洗並重漆，樓梯間的牆壁也是一樣處理（詳見本
    院95年8 月21日審判筆錄第3 頁）等語，暨卷附現場照片12
    幀（參見第571 號卷卷一第188 頁至第191 頁）自明。是核
    被告丁○○所為，係犯刑法第354 條之毀損罪。
四、又按被告行為後，94年2 月2 日修正公佈之刑法，已於95年
    7 月1 日施行，其中第2 條第1 項「行為後法律有變更者，
    適用行為時之法律。但行為後之法律有利於行為人者，適用
    最有利於行為人之法律」之規定，係規範行為後法律變更所
    生新舊法律比較適用之準據法，於刑法修正施行後，自應適
    用該修正後之第2 條第1 項之規定，為「從舊從輕」之比較
    。經查：
  (一)刑法第354 條毀損罪設有罰金刑之規定，而罰金刑部分，刑
    法分則編各罪所定罰金刑之貨幣單位原為銀元，修正前刑法
    第33條第5 款規定：「罰金：1 元（銀元）以上」，而依罰
    金罰鍰提高標準條例規定，就72 年6月26日前修正之刑法部
    分條文罰金數額提高2 至10倍，其後修正者則不提高倍數，
    並依現行法規所定貨幣單位折算新臺幣條例規定，以銀元1
    元折算新臺幣3 元；修正後刑法第33條第5 款規定：「罰金
    ：新臺幣一千元以上，以百元計算之」，刑法第33條第5 款
    所定罰金貨幣單位經修正為新臺幣後，刑法分則各罪所定罰
    金刑之貨幣單位亦應配合修正為新臺幣，為使刑法分則編各
    罪所定罰金之最高數額與刑法修正前趨於一致，乃增訂刑法
    施行法第1 條之1 ：「中華民國94年1 月7 日刑法修正施行
    後，刑法分則編所定罰金之貨幣單位為新臺幣。94年1 月7
    日刑法修正時，刑法分則編未修正之條文定有罰金者，自94
    年1 月7 日刑法修正施行後，就其所定數額提高為30倍。但
    72年6 月26日至94年1 月7 日新增或修正之條文，就其所定
    數額提高為3 倍。」；從而，刑法分則編各罪所定罰金刑之
    最高數額，於上開規定修正後並無不同，惟修正後刑法第33
    條第5 款所定罰金刑最低數額，較之修正前提高，自以修正
    前刑法第33條第5 款規定有利於被告，即應依刑法第2 條第
    1 項前段規定適用修正前刑法第33條第5 款規定論處。
  (二)被告行為後，刑法第56條有關「連續數行為而犯同一之罪名
    者，以一罪論，但得加重其刑至二分之一」之連續犯之規定
    業經修正刪除，亦即被告基於概括犯意所為之數行為，自95
    年7 月1 日起已不再成立連續犯而得論以一罪，而應依具體
    行為之性質論罪。查被告本案所為多次毀損犯行均發生於新
    法施行之前，被告所為之各次毀損行為，時間、地點各均獨
    立，但其時間緊接，所犯係構成要件相同之罪名，主觀上顯
    係基於概括犯意所為，為連續犯，依修正前刑法第56條規定
    ，論以一罪，較依新法分論多次毀損罪之結果，對被告較為
    有利（最高法院95年第8 次刑事庭會議決議參照）。
  (三)經就上述各條文之修正而為比較，自均應依有利於被告之行
    為時即修正前刑法相關規定論處。
五、被告丁○○如附表一編號1 至編號2 之犯行均以接續之一行
    為侵害複數之法益，為想像競合犯，應依刑法第55條之規定
    從一重論處（刑法第55條想像競合部分固亦經95年7 月1 日
    修正施行，惟僅為法理之明文化，即無比較新舊法之必要，
    附此敘明）。又其所為先後2 次毀損犯行，時間緊接、手法
    相同，所犯係基本構成要件相同之罪名，亦應依修正前之刑
    法第56條論以連續犯，從情節較重之致令他人門鎖不堪用一
    罪論處，並依法加重其刑。再被告丁○○既與壬○○及其他
    姓名年籍不詳之成年男子，依綽號「樂哥」之成年男子所計
    畫之犯罪實施方法，到場分以預備之油漆、柏油、瞬間膠實
    施毀損犯行，則其與綽號「樂哥」及同時到場共同實施毀損
    犯行之不詳成年男子間，均具有犯意聯絡及行為分擔，應以
    共同正犯論處。爰審酌被告犯後業已坦承犯行，已知己非，
    且其於本案犯罪行為分擔僅居末位，因一時失慮，始罹刑章
    ，爰量處如主文所示之刑。被告行為時之刑法第41條第1項
    前段規定：「犯最重本刑為五年以下有期徒刑以下之刑之罪
    ，而受六個月以下有期徒刑或拘役之宣告，因身體、教育、
    職業、家庭之關係或其他正當事由，執行顯有困難者，得以
    一元以上三元以下折算一日，易科罰金。」，且依修正前罰
    金罰鍰提高標準條例第2 條前段（現已刪除）之規定，將上
    開易科罰金之折算標準就其原定數額提高為一百倍折算一日
    ，是被告行為時之易科罰金折算標準，應以銀元一百元至三
    百元折算一日，經折算為新臺幣後，應以新臺幣三百元至九
    百元折算為一日，惟95年7 月1 日施行之刑法第41條第1項
    前段則規定：「犯最重本刑為五年以下有期徒刑以下之刑之
    罪，而受六個月以下有期徒刑或拘役之宣告者，得以新臺幣
    一千元、二千元或三千元折算一日，易科罰金。」，經比較
    修正前後規定之結果，應認修正後之法律並非較有利於被告
    ，依修正後刑法第2 條第1 項之規定，爰依被告行為時法即
    修正前之刑法第41條第1 項前段規定，諭知易科罰金之折算
    標準。
六、不另為無罪諭知部分：至起訴書另以被告丁○○於92年7 月
    2 日凌晨，另與「樂哥」及其餘數名姓名年籍均不詳之成年
    男子，亦承上開共同基於毀損之概括犯意聯絡，並聽從「樂
    哥」之分工指示，以潑灑油漆及柏油之方式，毀損臺北市○○區○○路44巷18號公共大門及樓梯間牆壁外漆，並且以瞬
    間膠注入鎖孔方式，損壞乙○○臺北市○○區○○路44巷18
    號2 樓住處大門門鎖，及辛○○臺北市○○區○○路44巷16
    號4 樓住處大門門鎖，致令均不堪使用之毀損犯行云云，無
    非係以證人即告訴人乙○○於警詢所為之證述（乙○○92年
    7 月21日警詢筆錄，參見第571 號卷卷一第106 頁至第107
    頁；第11 2頁至第113 頁）為其主要論據。惟按事實之認定
    ，應憑證據，苟未能發現相當之證據，或證據不足以證明，
    自不能以推測或擬制之方法，以為裁判之基礎；且認定犯罪
    事實所憑之證據，其為訴訟上之證明，須達於通常一般人均
    不致有所懷疑，而得確信其為真實之程度者，始得據為有罪
    之認定，倘其證明尚未達到此一程度，而有合理之懷疑存在
    時，尚難為有罪之認定基礎；苟積極證據不足為不利於被告
    事實之認定時，即應為有利於被告之認定，更不必有何有利
    之證據，最高法院40年臺上字第86號、76年臺上字第4986號
    、30年上字第816 號判例意旨可資參照。經查：告訴人乙○○於警詢時雖指述其上開住處大門及樓梯間，於92年7 月2
    日曾遭人潑灑油漆，且大門門鎖遭人以牙籤插入後灌入瞬間
    膠，致令該門鎖不堪使用等情明確，惟告訴人乙○○及辛○○事發時均未見行為人，是不能以其所證認定被告丁○○該
    次確有到場為毀損犯行之行為分擔。又被告丁○○雖已坦承
    於附表一編號1 至2 所示時間，有至臺北市○○區○○路44
    巷參與潑灑油漆及柏油之犯行（參見93年7 月27日偵訊筆錄
    ，第571 號卷卷二第45頁至第46頁；本院卷95年1 月23日準
    備程序筆錄第6 頁），惟仍堅詞否認曾參與92年7 月2 日凌
    晨之毀損犯行，並就其與其他姓名年籍不詳成年男子如何接
    受「樂哥」邀集並分派任務之過程辯稱：每次都是樂哥臨時
    以電話聯絡，在龍江路集合後，每次看看要做什麼事情，錢
    是不同的，如果是買材料去的，留在現場，事後一起走為
    800 元，如果有執行的話為1,200 元；伊記得去2 次，一次
    是載油漆去，有一次是潑漆到人家車子或門、樓梯間。每次
    去都看到很多人一起去，有的人潑漆，有的人灌瞬間膠，都
    是由「樂哥」分配要做什麼事情等語（參見本院96年1 月3
    日審判筆錄）；又同案被告壬○○亦供稱：「他們第一次打
    電話給我時，就叫我去民權東路與龍江路一家便利商店等，
    他們直接帶油漆及紙條過來跟我會合」等語（參見壬○○95
    年8 月21日準備程序筆錄第9 頁），可見被告丁○○與同案
    被告壬○○雖均受僱於「樂哥」，惟每次犯行顯係臨時起意
    而為聯絡邀集，每次成員未必相同，則被告丁○○所辯其並
    未參與此次犯行，即非無憑，是尚難僅憑證人即告訴人乙○○、辛○○之指訴及卷附照片即認被告亦有參與當次毀損犯
    行。再者，被告既已坦承如附表一所示2 次之毀損犯行，當
    無再堅決否認此次犯行之必要，益徵被告所辯該次犯行實際
    上並未參加等語，當堪採信。此外，復查無其他積極證據足
    認被告丁○○確有此部分之犯行，本應為無罪之諭知，惟公
    訴意旨認此部分與前開有罪部分有連續犯裁判上一罪關係，
    爰不另為無罪之諭知，附此敘明。
七、公訴意旨另以：被告丁○○，另亦與同案被告壬○○及其餘
    數名姓名年籍不詳之成年男子，共同基於毀損之概括犯意聯
    絡，連續於附表二所示時、地，以潑灑油漆、柏油、自大門
    鑰匙孔內注入瞬間膠等方式毀損如附表二編號1 至6 「毀損
    之物」欄所示物品，足生損害於附表二「被害人即告訴人」
    欄所示之人，因認被告丁○○此部分犯行亦涉犯刑法第354
    條之毀損罪嫌云云。惟按告訴乃論之罪，告訴人於第1 審辯
    論終結前得撤回其告訴；又告訴乃論之罪，其告訴經撤回者
    ，應諭知不受理之判決，刑事訴訟法第238 條第1 項、第
    303 條第3 款分別定有明文。查被告丁○○、同案被告壬○○及年籍姓名不詳之成年男子被訴以在他人所有建築物之樓
    梯間牆壁、大門潑灑油漆、柏油，並以自鎖孔灌入瞬間膠方
    式，損壞他人大門鎖，致令不堪用（詳如附表二所示）之犯
    罪事實，起訴書認其係觸犯刑法第354 條之毀損罪嫌，依同
    法第357 條規定，須告訴乃論。茲據告訴人己○○、丙○○
    、癸○○、卯○○、子○於本院94年12月20日準備程序期日
    撤回告訴，有本院94年12月20日準備程序筆錄在卷可稽；告
    訴人丑○○亦已於本院95年7 月13日當庭撤回告訴，有本院
    95年7 月13日準備程序筆錄暨刑事撤回告訴狀1 紙存卷可按
    ；告訴人庚○○、甲○○則於本院95年8 月21日準備程序期
    日撤回其告訴，亦有準備程序筆錄、刑事撤回告訴狀各1 紙
    附卷可憑，揆諸前引說明，本應就此為公訴不受理之諭知，
    然公訴人認此部分與上開論罪科刑部分有連續犯之裁判上一
    罪關係，爰不另為不受理之諭知，併此敘明。
據上論斷，應依刑事訴訟法第273 條之1 第1 項、第299 條第1
項前段、刑法第2 條第1 項、第28條、第354 條、第55條、修正
刪除前刑法第56條、修正前刑法第41條第1 項，刑法施行法第1
條之1 、修正刪除前罰金罰鍰提高標準條例第2 條，判決如主文
。
本案經檢察官洪三到庭執行職務。
中　　華　　民　　國　　96　　年　　1 　　月　　29　　日
　　　　　　　　　刑事第六庭法　官　許辰舟
以上正本證明與原本無異。
如不服本判決應於判決送達後10日內向本院提出上訴狀。
                            書記官  洪忠改
中　　華　　民　　國　　96　　年　　1 　　月　　29　　日
附錄本案論罪科刑之法條：
中華民國刑法第354 條（毀損器物罪）
毀棄、損壞前二條以外之他人之物或致令不堪用，足以生損害於
公眾或他人者，處2 年以下有期徒刑、拘役或5 百元以下罰金。
附表一：紀年均為【民國】
　 ┌─┬────┬─────────┬────┬────────┬─────────┐
　 │編│犯罪時間│    犯罪地點      │被害人即│犯罪行為　　　  │毀損之物          │
   │號│        │                  │告訴人  │                │                  │
　 ├─┼────┼─────────┼────┼────────┼─────────┤
　 │1 │92年5 月│臺北市臺北市南港區│寅○○（│推由丁○○預先準│損壞臺北市南港區興│
　 │　│21日凌晨│興中路44巷12號    │左址12號│備油漆，及與楊書│中路44巷12號大門外│
　 │　│　　　　│                  │4 樓住戶│評接續在左址12號│漆，樓梯間牆壁油漆│
   │  │        │                  │）      │大門以油漆噴寫「│，左址樓梯間大門外│
   │  │　　　　│                  │        │12 號4樓寅○○、│漆，並致令臺北市南│
　 │  │        │                  │        │黃其清，幹」，並│港區○○路44巷12號│
　 │  │        │                  │        │在左址12號樓梯大│大門門鎖及樓梯間大│
   │  │        │                  │        │門以油漆噴寫「欠│門門鎖不堪用。    │
   │  │        │                  │        │錢不還，幹你娘，│                  │
   │  │        │                  │        │洪，0000 00 00」│                  │
   │  │        │                  │        │等語（公然侮辱部│                  │
   │  │        │                  │        │分，均未據告訴）│                  │
   │  │        │                  │        │，損壞大門及樓梯│                  │
   │  │        │                  │        │間牆壁油漆；並推│                  │
   │  │        │                  │        │由具犯意聯絡、姓│                  │
   │  │        │                  │        │名年籍不詳成年男│                  │
   │  │        │                  │        │子，以自鎖孔灌入│                  │
   │  │        │                  │        │瞬間膠方式，接續│                  │
   │  │        │                  │        │損壞寅○○左址12│                  │
   │  │        │                  │        │號4 樓鐵門門鎖及│                  │
   │  │        │                  │        │左址樓梯間大門門│                  │
   │  │        │                  │        │鎖，致令上開大門│                  │
   │  │        │                  │        │均不堪使用，足生│                  │
   │  │        │                  │        │損害於寅○○。  │                  │
　 ├─┼────┼─────────┼────┼────────┼─────────┤
　 │2 │92年7 月│臺北市○○區○○路│戊○○（│推由丁○○及楊書│損壞臺北市南港區興│
　 │　│16日凌晨│44巷18號          │左址18號│評在左址樓梯間潑│中路44巷18號樓梯間│
　 │　│　　　　│                  │3樓 住戶│灑油漆及柏油，並│牆壁油漆，致令臺北│
   │  │        │　                │）      │噴寫「12號4 樓鄭│市○○區○○路44巷│
　 │　│　　　　│　　              │        │明山、黃其清欠債│18號3 樓大門門鎖不│
   │  │　　　　│　                │        │還錢」，損壞樓梯│堪使用。          │
   │  │        │　　　　　　　　  │        │間牆壁油漆，並推│                  │
   │  │        │                  │        │由在場與被告楊書│                  │
   │  │        │                  │        │評、丁○○具犯意│                  │
   │  │        │                  │        │聯絡，姓名年籍不│                  │
   │  │        │                  │        │詳之成年男子，以│                  │
   │  │        │                  │        │自鎖孔灌入瞬間膠│                  │
   │  │        │                  │        │方式，接續損壞左│                  │
   │  │        │                  │        │址18號3 樓大門門│                  │
   │  │        │                  │        │鎖，致令不堪用，│                  │
   │  │        │                  │        │足生損害於戊○○│                  │
   │  │        │                  │        │。              │                  │
   └─┴────┴─────────┴────┴────────┴─────────┘
附表二 ：不另為不受理諭知部分
　 ┌─┬────┬─────────┬────┬────────┬─────────┐
　 │編│犯罪時間│    犯罪地點      │被害人即│犯罪行為　　　  │毀損之物          │
   │號│        │                  │告訴人  │                │                  │
　 ├─┼────┼─────────┼────┼────────┼─────────┤
   │1 │92年5 月│臺北市○○區○○路│己○○（│在左址樓梯間大門│左址樓梯間大門外漆│
   │  │21日凌晨│44巷10號、12號    │左址10號│噴字並潑灑紅色及│、樓梯間牆壁油漆。│
   │  │        │                  │1樓 住戶│黑色油漆。      │                  │
   │  │        │                  │）      │                │                  │
   │  │        │                  ├────┤                │                  │
   │  │        │                  │甲○○（│                │                  │
   │  │        │                  │左址12號│                │                  │
   │  │        │                  │3 樓所有│                │                  │
   │  │        │                  │權人    │                │                  │
   ├─┼────┼─────────┼────┼────────┼─────────┤
   │2 │92年5 月│臺北市○○區○○路│丑○○（│左址大門、樓梯間│臺北市○○區○○路│
　 │　│28日晚間│44巷16號3樓       │左址16號│潑灑紅色及黑色油│44巷16號3 樓大門外│
　 │  │　　　　│                  │3樓 住戶│漆。            │漆、樓梯間牆壁油漆│
   │  │        │                  │）      │                │。                │
   ├─┼────┼─────────┼────┼────────┼─────────┤
   │3 │92年7 月│臺北市大同區延平北│丙○○（│在左址大門、鞋櫃│臺北市大同區延平北│
   │  │7 日晚上│路4 段83號5 樓　  │左址住戶│（含鞋子20餘雙）│路4 段83號5 樓大門│
   │  │11時許  │                  │）      │、樓梯間潑灑紅色│及其上外漆、鞋櫃及│
   │  │        │                  │        │油漆，且以自鎖孔│其內鞋子、樓梯間牆│
   │  │        │                  │        │灌入瞬間膠方式損│壁油漆。          │
   │  │        │                  │        │壞左址大門門鎖，│                  │
   │  │        │                  │        │致令該大門門鎖不│                  │
   │  │        │                  │        │堪使用。        │                  │
   ├─┼────┼─────────┼────┼────────┼─────────┤
   │4 │92年7 月│臺北市○○區○○路│癸○○（│在左址14號4 樓鐵│臺北市○○區○○路│
   │  │16日凌晨│44巷14號          │左址14號│門、樓梯間、鞋子│44巷14號4 樓大門門│
   │  │（起訴書│                  │4樓 住戶│遭潑灑黑色油漆，│鎖、大門外漆、樓梯│
   │  │附表編號│                  │）      │且以自鎖孔灌入瞬│間牆壁外漆、鞋子；│
   │  │5 誤載為│                  │        │間膠方式損壞左址│14號2 樓大門外漆及│
   │  │92年7 月│                  │        │大門門鎖，致令該│樓梯間牆壁油漆。  │
   │  │15日）  │                  │        │大門門鎖不堪用。│                  │
   │  │        │                  ├────┼────────┤                  │
   │  │        │                  │左址蘇再│在左址14號2 樓鐵│                  │
   │  │        │                  │來（左址│門、樓梯間遭潑灑│                  │
   │  │        │                  │14號2 樓│紅色油漆，並在樓│                  │
   │  │        │                  │住戶）  │梯間寫上「12號4 │                  │
   │  │        │                  │        │樓寅○○、黃其清│                  │
   │  │        │                  │        │，欠債還錢」等語│                  │
   │  │        │                  │        │損壞大門油漆。  │                  │
   ├─┼────┼─────────┼────┼────────┼─────────┤
   │5 │92年7 月│臺北市○○區○○路│子○（左│在左址大門、子○│損壞左址大門油漆及│
   │  │16日凌晨│44巷6號1樓        │址住戶）│使用之車號CQ-067│車號CQ-0671 號自用│
   │  │        │                  │        │1 號自用小貨車上│小貨車烤漆。      │
   │  │        │                  │        │潑灑黑色油漆，並│                  │
   │  │        │                  │        │於鐵門上以油漆噴│                  │
   │  │        │                  │        │寫「12號4 樓鄭明│                  │
   │  │        │                  │        │山」等語，損壞大│                  │
   │  │        │                  │        │門油漆及上開自用│                  │
   │  │        │                  │        │小客車烤漆。    │                  │
　 ├─┼────┼─────────┼────┼────────┼─────────┤
　 │6 │92年7 月│臺北市大安區新生南│庚○○（│推由壬○○在莊添│庚○○管理使用之車│
　 │　│16日凌晨│路1 段157 巷與信義│車號9C—│財管理使用之車號│號9C—1879號自用小│
   │　│零時許  │路3段31 巷口　　　│1879 號 │9C —1879 號自用│客車引擎蓋、保險桿│
   │  │        │                  │自用小客│小客車之引擎蓋、│部位之烤漆。      │
   │  │        │                  │車使用人│保險桿部位潑灑油│                  │
   │  │        │                  │）      │漆，損壞該車原有│                  │
   │  │        │                  │        │烤漆，足生損害於│                  │
   │  │        │                  │        │庚○○。        │                  │
   └─┴────┴─────────┴────┴────────┴─────────┘
